! Morphological Transducer for Turkmen of Iraq

Multichar_Symbols

! Part of speech categories
%<n%>           ! Noun
%<post%>        ! Postposition
%<det%>         ! Determiner
%<v%>           ! Verb

%<cnjcoo%>        ! Co-ordinating conjunction
%<cnjsub%>        ! Subordinating conjunction
%<cnjadv%>        ! Adverbial conjunction
%<num%>           ! Numeral
%<prn%>           ! Pronoun
%<dem%>           ! Demonstrative
%<adv%>           ! Adverb
%<adj%>           ! Adjective
%<barb%>          ! Barbarisme
%<ij%>            ! Interjection
%<sym%>           ! Symbol
%<postadv%> !-dA equivalent
%<qst%>           ! Question word
%<qnt%>           ! quantifier 

%<guess%>         ! Guess

%<dub%>           ! dubitative
%<nec%>           ! necessitive

! Number morphology
%<p1%>            ! First person
%<p2%>            ! Second person
%<p3%>            ! Third person
%<sg%>            ! Singular
%<pl%>            ! Plural

%<px1sg%>         ! First person, singular possessive
%<px2sg%>         ! Second person, singular possessive
%<px3sp%>         ! Third person possessive
%<px1pl%>         ! First person, plural possesssive
%<px2pl%>         ! Second person, plural possessive
%<frm%>           ! formal
%<hon%>           ! deferential

%<nom%>           ! Nominative
%<abl%>           ! Ablative
%<dat%>           ! Dative
%<loc%>           ! Locative
%<gen%>           ! Genitive
%<acc%>           ! Accusative
%<ter%>           ! Terminative

%<attr%>          ! Attributive
%<subst%>         ! Substantitve
%<advl%>          ! Adverbial

%<top%>

%<pers%>          ! Personal
%<ref%>           ! Reflexive

%<iv%>            ! Intransitive
%<tv%>            ! Transitive
%<TD%>            ! Unspecified transitivity
%<pass%>          ! passive
%<cop%>           ! Copula
%<gm%>           ! to-be copula
%<neg%>           ! Negative

%<np%>            ! Proper noun
%<ant%>           ! Anthroponym (personal name)
%<cog%>
%<org%>           ! organization
%<m%>             ! Masculine
%<mf%>
%<f%>             ! Feminine

%<fut%>           ! future, -ecek -acak (tho with a more "certain" mood)
%<prog%>         ! Present continous (-iyor)
%<ifi%>           ! Past eyewitness
%<past%>          ! Past general
%<past2%>         ! -mÄ±ÅŸ -miÅŸ but mostly for story telling
%<past3%>         ! ^^
%<past4%>         ! -mÄ±ÅŸmÄ±ÅŸ
%<prc_perf%>      ! Perfect participle
%<gna_perf%>      ! Perfect verbal adverb
%<abil%>          ! Abilitative
%<aor%>           ! Aorist
%<evid%>		! evidential"
%<prc_impf%>      ! Imperfect participle
%<ger%>           ! Gerund (aorist)
%<ger_inf%>       !
%<ger_past%>      ! Past gerund bolghanliqini = olduÄŸunu 
%<gpr_past%>      ! Past gerund
%<imp%>           ! Imperative
%<gpr_rsub%>      ! fiilden sÄ±fat
%<gpr_rsub2%>     ! ^^^
%<gpr_rsub3%>     ! ^^^
%<gpr_rsub4%>     ! kÃ¶tÃ¼rghÃ¼chi = gÃ¶tÃ¼ren
%<ger_pabs%>      ! bol"ghan" = yap"mÄ±ÅŸ"
%<gna_cond%>      ! Conditional verbal adverb 
%<gna_when%>      ! -geÃ§ as in "seni gÃ¶rgeÃ§ utanmaz mÄ±"
%<gna_neg%>       ! -madan
%<gna_neg2%>      ! ^^ 
%<gna_neg3%>      ! -m{A}sli{K} = neg gerund (ketmeslik = gitmeme)
%<aorp%>          ! -ardÄ±, -irdi "geÃ§miÅŸ zamanÄ±n hikayesi"
%<iver%>		! suffix conveying ease/speed of action
%<itg%>           ! Interrogative

%<dek%>           !"x kadar"
%<che%>           !"x kadar"

%<dem%>           ! Demonstrative
%<ord%>           ! Ordinal

%<sent%>          ! Sentence marker
%<guio%>          ! Hyphen
%<cm%>            ! Comma
%<apos%>          ! Apostrophe
%<rquot%>         ! Quote marker (right)
%<lquot%>         ! Quote marker (left)
%<rpar%>          ! Parenthetical marker (right)
%<lpar%>          ! Parenthetical marker (left)


%{ğŸ‚¡%}             !
%{ä¹š%}

%{G%}                 ! realised as Ú¯ or Ùƒ or Øº or Ù‚
%{K%}                 ! realised as Ùƒ or Ù‚
%{A%}                 ! realised as Ø§ or Û• or sometimes Ù‰
%{E%}                 ! realised as Ø§ or Û• or sometimes Ù‰ and also ÙŠ
%{D%}                 ! realised as Ø¯ or Øª
%{i%}                 ! epenthetic Ù‰ : realised as Ù‰/Û‡/Ûˆ
%{Ã»%}                 ! for unepenthesis in isim, orun etc.
%{I%}                 ! realised as Ù‰
%{U%}                 ! realised as Ù‰/Û‡/Ûˆ
%{Ã¼%}                 ! realised as Û‡/Ûˆ
%{s%}                 ! realised as Ø³ or null
!%{n%}                 ! realised as Ù† or null
%{â˜«%}                 ! "loanword" - blocks certain processes
                      ! needed after Ø§ that doesn't change to Ù‰
%{q%}		      ! for loanwords, devoicing suffixes
%{ÄŸ%}                 ! ^^ opposite
%{e%}                 ! forces front harmony
%{a%}                 ! forces back harmony
%{L%}                 ! for passive: Ù„ or Ù†
%{l%}                 ! for l deletion 
%{y%}                 ! realised as ÙŠ 



! Other symbols
%>      ! Morpheme boundary


!!!!!!!!!!!!!!!!!!!!!!!!!!!!!!!!!!!!!!!!!!!!!!!!!!!!!!!!!!!!!!!!!!!!!!!!!!!!!!!
!!!                       M O R P H O T A C T I C S                         !!!
!!!!!!!!!!!!!!!!!!!!!!!!!!!!!!!!!!!!!!!!!!!!!!!!!!!!!!!!!!!!!!!!!!!!!!!!!!!!!!!

LEXICON Root

NounRoot ;
Nouns ;
!POSSESSION ;

LEXICON RegNounInfl

%<n%>%<sg%>: # ;
%<n%>%<pl%>:%>s # ;



LEXICON N1


%<n%>%<attr%>: # ;




!!!!!!!!!!!!!!!!!!!!!!!!!!!!!!!!!!!!!!!!!!!!!!!!!!!!!!!!!!!!!!!!!!!!!!!!!!!!!!!
!!!                          L E X I C O N                                  !!!
!!!!!!!!!!!!!!!!!!!!!!!!!!!!!!!!!!!!!!!!!!!!!!!!!!!!!!!!!!!!!!!!!!!!!!!!!!!!!!!



LEXICON NounRoot

house:house RegNounInfl ; ! A noun
Ø¦ÛØºÙ‰Ø±Ù„Ù‰Ù‚:Ø¦ÛØºÙ‰Ø±Ù„Ù‰Ù‚ RegNounInfl ; ! ""
Ø²Ù‰ÙŠØ§Ù†:Ø²Ù‰ÙŠØ§Ù† RegNounInfl ; ! "
LEXICON Nouns
Ø¦ÙŠÙˆ:Ø¦ÙŠÙˆ N1 ;
Ù…ÙƒØªØ¨:Ù…ÙƒØªØ¨ N1 ;
Ø®Ø³ØªØ§Ø®Ø§Ù†Ø§:Ø®Ø³ØªØ§Ø®Ø§Ù†Ø§ N1 ; 
Ú¯ÙˆÙ„:Ú¯ÙˆÙ„  N1 ;
Ø£ÙÙÙ†Ø¯ÙŠ:Ø£ÙÙÙ†Ø¯ÙŠ N1 ;
ØªÙØ¦Ù„Ø¨Ù‡:ØªÙØ¦Ù„Ø¨Ù‡ N1 ;
Ø£ÙˆØ´Ø§Øº:Ø£ÙˆØ´Ø§Øº N1 ;
Ù‚ÙŠØ²:Ù‚ÙŠØ² N1 ;
Ø§ÙˆØºÙ„Ø§Ù†:Ø§ÙˆØºÙ„Ø§Ù† N1 ;
Ø¨Ø§Ù„Ø§Ù‡:Ø¨Ø§Ù„Ø§Ù‡ N1 ;
!Ú¯Ù‡ Ù†Ø¬:Ú¯Ù‡ Ù†Ø¬ N1 ;!
Ø¡Ø®ØªÙŠØ§Ø±:Ø¡Ø®ØªÙŠØ§Ø± N1 ;
Ø§Ø±ÙˆØ§Ø¯:Ø§Ø±ÙˆØ§Ø¯ N1 ;
Ø§Ø¯Ø§Ù…:Ø§Ø¯Ø§Ù… N1 ;
Ø¹ØªÙ‡:Ø¹ØªÙ‡ N1 ;
Ø¯Ø§ÙŠØ²Ø§:Ø¯Ø§ÙŠØ²Ø§ N1 ;
Ø¯Ø§ÙŠØ¦:Ø¯Ø§ÙŠØ¦ N1 ;
!Ø¹Ù‡ Ù…ÙŠ:Ø¹Ù‡ Ù…ÙŠ N1 ;!
Ù†ÙŠÙ†Ù‡:Ù†ÙŠÙ†Ù‡ N1 ;
Ø¯Ù‡%Ø¯Ù‡:Ø¯Ù‡%Ø¯Ù‡ N1 ;
Ø¹Ù†Ù‘Ù‡:Ø¹Ù†Ù‘Ù‡ N1 ;
Ø¨Ø§Ø¨Ø§:Ø¨Ø§Ø¨Ø§ N1 ;
Ù‚Ø§Ø±Ø§Ø´:Ù‚Ø§Ø±Ø§Ø´ N1 ;
Ø¨Ø§Ø¬Ø¦:Ø¨Ø§Ø¬Ø¦ N1 ;
Ù¾Ø§Ù†ÙƒØ§:Ù¾Ø§Ù†ÙƒØ§ N1 ;
Ù¾Ø±Ø¯Ù‡:Ù¾Ø±Ø¯Ù‡ N1 ;
ÙƒÙˆÙ„ÙŠÙ‘Ù‡:ÙƒÙˆÙ„ÙŠÙ‘Ù‡ N1 ;
Ø¬Ø§Ù…Ø¹Ù‡:Ø¬Ø§Ù…Ø¹Ù‡ N1 ;
Ø¢Ù…Ø§Ù†Ù‡:Ø¢Ù…Ø§Ù†Ù‡ N1 ;
Ø§Ø³Ù¾Ø§Ø¨:Ø§Ø³Ù¾Ø§Ø¨ N1 ;
Ú¯ÙˆØ²:Ú¯ÙˆØ² N1 ;
Ø¨ÙˆØ±ÙˆÙ†:Ø¨ÙˆØ±ÙˆÙ† N1 ; 
Ù‚ÙˆÙ„Ø§Øº:Ù‚ÙˆÙ„Ø§Øº N1 ;
Ø¢ØºØ¦Ø²:Ø¢ØºØ¦Ø² N1 ;
ÙƒÙŠÙ¾Ø±Ùƒ:ÙƒÙŠÙ¾Ø±Ùƒ N1 ;
Ù‚Ø§Ø´:Ù‚Ø§Ø´ N1 ;
Ø³Ø§Ú†:Ø³Ø§Ú† N1 ;
Ø¯Ø¦Ø±Ù†Ø§Øº:Ø¯Ø¦Ø±Ù†Ø§Øº N1 ;
Ø¯Ø¦Ø±Ù†Ø§Øº%Ø¨ÙŠØ§ØºØ¦:Ø¯Ø¦Ø±Ù†Ø§Øº%Ø¨ÙŠØ§ØºØ¦ N1 ;
Ø¬Ø¯Ù‘Ù‡:Ø¬Ø¯Ù‘Ù‡ N1 ;
Ø³ÙÙˆÙ‚Ø§Ù‚:Ø³ÙÙˆÙ‚Ø§Ù‚ N1 ;
Ù…Ù‡%Ø­Ù„Ù‘Ù‡:Ù…Ù‡%Ø­Ù„Ù‘Ù‡ N1 ;
Ø¯ÙÙƒÙ‘Ø§Ù†:Ø¯ÙÙƒÙ‘Ø§Ù† N1 ;
Ù…Ø®Ø²Ù†:Ù…Ø®Ø²Ù† N1 ;
Ø§Ø³ÙˆØ§Ù‚:Ø§Ø³ÙˆØ§Ù‚ N1 ;
Ù…Ø§Ø±ÙƒØª:Ù…Ø§Ø±ÙƒØª N1 ;
ÙŠØ±:ÙŠØ± N1 ;
Ø¹ØµÙ…Ø§Ù†:Ø¹ØµÙ…Ø§Ù† N1;
Ø¯ÙˆØ§Ø±:Ø¯ÙˆØ§Ø± N1 ;
Ø¯Ø§Ù…:Ø¯Ø§Ù… N1 ;
Ø®Ø±Ø®ÙŠØ³:Ø®Ø±Ø®ÙŠØ³ N1 ;
Ø´ÙØ±Ø·Ø©:Ø´ÙØ±Ø·Ø© N1 ;
Ø¹Ø³ÙƒØ±:Ø¹Ø³ÙƒØ± N1 ;
Ø§ÙˆØªÙˆÙ…Ø¨ÙŠÙ„:Ø§ÙˆØªÙˆÙ…Ø¨ÙŠÙ„ N1 ;
Ø³ÙŠÙ‘Ø§Ø±Ø§:Ø³ÙŠÙ‘Ø§Ø±Ø§ N1 ;
Ø¹Ø±Ø¨Ù‡:Ø¹Ø±Ø¨Ù‡ N1 ;
ØªÙ‡%Ø±Ø²ÙŠ:ØªÙ‡%Ø±Ø²ÙŠ N1 ;
Ø¨Ù‡%Ø±Ø¨Ø±:Ø¨Ù‡%Ø±Ø¨Ø± N1 ;
Ø¨Ù‚Ù‘Ø§Ù„:Ø¨Ù‚Ù‘Ø§Ù„ N1 ;
Ø³Ù‡%Ø¨Ø²Ù‡:Ø³Ù‡%Ø¨Ø²Ù‡ N1 ;
Ù…ÙŠÙˆØ¦:Ù…ÙŠÙˆØ¦ N1 ;
ÙŠÙÙ…ÙØº:ÙŠÙÙ…ÙØº N1 ;
Ø¢Ø´:Ø¢Ø´ N1 ;
Ø£Ø³ÙØ±:Ø£Ø³ÙØ± N1 ;
ØªÙˆØ±Ø¨Ø§Øº:ØªÙˆØ±Ø¨Ø§Øº N1 ;
ØµÙˆ:ØµÙˆ N1 ;
Ø§ØªØ§Ø´:Ø§ØªØ§Ø´ N1 ;
Ù‡ÙÙˆØ¢:Ù‡ÙÙˆØ¢ N1 ;
Ù†Ù‡Ø±:Ù†Ù‡Ø± N1 ;
Ø¨ÙØ­Ø±:Ø¨ÙØ­Ø± N1 ;
Ù‚ÙˆØ´:Ù‚ÙˆØ´ N1 ;
Ú†Ø§ÙŠ:Ú†Ø§ÙŠ N1 ;
Ù…ÙŒØ¹Ù„Ù…Ù‡:Ù…ÙŒØ¹Ù„Ù…Ù‡ N1 ;
Ø¥Ù†Ø³Ø§Ù†:Ø¥Ù†Ø³Ø§Ù† N1 ;
Ø¥Ù†Ú¯Ù„ÙŠØ²ØŸØ¥Ù†Ú¯Ù„ÙŠØ² N1 ;
Ø¹ÙØ±Ø¨:Ø¹ÙØ±Ø¨ N1 ;
ØªÙˆØ±ÙƒÙ…Ø§Ù†:ØªÙˆØ±ÙƒÙ…Ø§Ù† N1 ;
ÙƒÙˆØ±Ø¯:ÙƒÙˆØ±Ø¯ N1 ;
Ø®Ø±Ø³ØªÙŠØ§Ù†:Ø®Ø±Ø³ØªÙŠØ§Ù† N1 ;
Ù…ÙØ³ÙŠØ­:Ù…ÙØ³ÙŠØ­ N1 ;
Ù…ÙŒÙˆØ³Ù„Ù…Ø§Ù†:Ù…ÙŒÙˆØ³Ù„Ù…Ø§Ù† N1 ;
Ù„Ø§ØªÙŠÙ†:Ù„Ø§ØªÙŠÙ† N1 ;
Ù‚Ø§Ø²Ø§Ù‚:Ù‚Ø§Ø²Ø§Ù‚ N1 ;
ØªØ§ØªØ§Ø±:ØªØ§ØªØ§Ø± N1 ;
Ø£Ø²ÙØ±Ø¨ÙŠØ¬Ø§Ù†:Ø£Ø²ÙØ±Ø¨ÙŠØ¬Ø§Ù† N1 ;
ÙƒØ¦Ø±ØºØ²:ÙƒØ¦Ø±ØºØ² N1 ;
Ø±ÙˆÙŒØ³:Ø±ÙˆÙŒØ³ N1 ;
Ù‚ÙŠØ´:Ù‚ÙŠØ´ N1 ;
Ú†ÙŠÙ„Ù‘Ù‡:Ú†ÙŠÙ„Ù‘Ù‡ N1 ;
ÙŠØ§Ø²:ÙŠØ§Ø² N1 ;
Ú¯ÙˆØ²:Ú¯ÙˆØ² N1 ;
Ø¨Ù‡Ø§Ø±:Ø¨Ù‡Ø§Ø± N1 ;
Ø¹ÙÙ„ÙŠÙ‘:Ø¹ÙÙ„ÙŠÙ‘ N1 ; 
Ø´ÙÙ…Ø¨Ù‡:Ø´ÙÙ…Ø¨Ù‡ N1 ;
Ø¬ÙŒÙ…Ø¹Ù‡:Ø¬ÙŒÙ…Ø¹Ù‡ N1 ;
Ø´ÙˆØ¨Ø§Ø·:Ø´ÙˆØ¨Ø§Ø· N1 ;
Ø¢Ø¯Ø§Ø±:Ø¢Ø¯Ø§Ø± N1 ;
Ø±Ø§Ù…Ø²Ø§Ù†:Ø±Ø§Ù…Ø²Ø§Ù† N1 ;
Ø±ÙØ¬Ø¨:Ø±ÙØ¬Ø¨ N1 ;
Ø´Ø¹Ø¨Ø§Ù†:Ø´Ø¹Ø¨Ø§Ù† N1 ;
Ù…ÙˆØ­Ø±Ù‘Ù…:Ù…ÙˆØ­Ø±Ù‘Ù… N1 ;
Ø³ÙÙØ±:Ø³ÙÙØ± N1 ;
Ù†ÙˆÙŒØ±:Ù†ÙˆÙŒØ± N1 ;
Ù¾ØºÙ…Ø¨Ø±:Ù¾ØºÙ…Ø¨Ø± N1;
Ú¯ÙˆÙ†:Ú¯ÙˆÙ† N1 ;
Ø§ÙŠÙ‘:Ø§ÙŠÙ‘ N1 ;













  

 








































 












! Resources:
! http://wiki.apertium.org/wiki/Starting_a_new_language_with_HFST#Lexicon
! http://wiki.apertium.org/wiki/Lttoolbox_and_lexc
! http://wiki.apertium.org/wiki/Apertium-specific_conventions_for_lexc
! https://kitwiki.csc.fi/twiki/bin/view/KitWiki/HfstHome
! https://github.com/hfst/
! http://www.cis.upenn.edu/~cis639/docs/lexc.html
! http://wiki.apertium.org/wiki/Hfst


